【裁判字號】    95,訴,110
【裁判日期】    950613
【裁判案由】    違反槍砲彈藥刀械管制條例
【裁判全文】
臺灣苗栗地方法院刑事判決               95年度訴字第110號
公  訴  人  臺灣苗栗地方法院檢察署檢察官
被      告  甲○○
指定辯護人  洪桂如律師
上列被告因違反槍砲彈藥刀械管制條例案件，經檢察官提起公訴
（95年度偵字第284號），本院判決如下：
    主  文
甲○○未經許可，持有其他可發射子彈具有殺傷力之改造手槍，
處有期徒刑參年陸月，併科罰金新臺幣陸萬元，罰金如易服勞役
，以新臺幣玖佰元即銀元參佰元折算壹日。扣案之仿WALTHER 廠
PPK/S 型半自動手槍製造之改造手槍貳枝（槍枝管制編號：0000
000000、0000000000，含彈匣貳個）及土造子彈貳顆均沒收。
    事  實
一、甲○○明知可發射子彈具有殺傷力之槍枝，及可供該槍枝使
    用具有殺傷力之子彈，係槍砲彈藥刀械管制條例所列管之槍
    枝及彈藥，非經主管機關許可，均不得持有，竟於93年5 、
    6 月份某日（起訴書誤載為94年1 、2 月），在苗栗縣頭份
    鎮下興里某處土地公廟旁，因黃穩發（業已死亡）向其陸續
    借款新臺幣35000 元，而提供可發射子彈具有殺傷力之改造
    手槍2 枝（均為仿WALTHER 廠PPK/S 型半自動手槍製造之金
    屬手槍，槍枝管制編號分別為0000000000號、0000000000號
    ，含彈匣2 個）及具殺傷力之土造子彈3 顆（其中1 顆於鑑
    定時業經試射）予甲○○供擔保，甲○○即未經許可持有之
    。嗣於95年1 月4 日上午7 時許，為警持搜索票在苗栗縣竹
    南鎮新南里18鄰崁頂巷17之12號前，在其所駕駛之車牌號碼
    3193-MX 號自小客車內，扣得前述具有殺傷力之槍枝、子彈
    ，始查獲上情。
二、案經苗栗縣警察局頭份分局報請臺灣苗栗地方法院檢察署檢
    察官偵查起訴。
    理  由
一、上揭事實，業據被告甲○○於偵查中及本院審理時坦承不諱
    ，並有改造手槍2 枝及土造子彈3 顆扣案可資佐證。此外，
    復有照片30幀在卷足憑。又扣案之槍彈，經送請內政部警政
    署刑事警察局鑑定結果：「一、送鑑改造手槍2 枝，鑑定情
    形如下：（一）1 枝（槍枝管制編號0000000000），認係仿
    WALTHER 廠PPK/S 型半自動手槍製造之槍枝換裝土造金屬槍
    管及土造金屬撞針而成之改造手槍，經檢視，雖欠缺保險鈕
    ，惟不影響槍枝之擊發功能，可擊發試用子彈，認具殺傷力
    。（二）1 枝（槍枝管制編號0000000000），認係仿WALTHE
    R 廠PPK/S 型半自動手槍製造之槍枝換裝土造金屬槍管而成
    之改造手槍，經檢視，雖欠缺保險鈕，惟不影響槍枝之擊發
    功能，可擊發試用子彈，認具殺傷力。二、送鑑子彈3 顆，
    認均係具直徑約7.8 mm金屬彈頭之土造子彈，經採樣試射1
    顆，可擊發，認具殺傷力」等情，有該局95年1 月17日刑鑑
    字第0950007412號槍彈鑑定書1 份在卷可稽。綜上，被告之
    自白顯與事實相符，本件事證明確，被告之犯行應堪認定。
二、按槍砲彈藥刀械管制條例第4 條所列之槍砲、彈藥，依該條
    例第5 條規定，非經中央主管機關許可，不得製造、販賣、
    運輸、轉讓、出租、出借、持有、寄藏或陳列。被告未經許
    可持有前開改造手槍及子彈，分別係屬同條例第4 條第1 項
    第1 款所稱之其他可發射子彈具有殺傷力之槍砲及同項第2
    款之彈藥。核其所為，係犯槍砲彈藥刀械管制條例第8 條第
    4 項之未經許可持有其他可發射子彈具有殺傷力之改造手槍
    罪、第12條第4 項之未經許可持有子彈罪。又被告以一行為
    觸犯未經許可持有槍枝及子彈罪部分，為想像競合犯，依刑
    法第55條之規定，應從一重之未經許可持有其他可發射子彈
    具有殺傷力之改造手槍罪論處。爰審酌被告值此槍彈氾濫之
    際，未經許可持有具殺傷力之改造手槍及子彈，雖未有其他
    實害行為，然對社會治安潛藏高度危險性，持有槍彈之數量
    及時間，犯後坦承犯行、態度良好等一切情狀，量處如主文
    所示之刑，罰金部分並諭知易服勞役之折算標準。扣案之仿
    WALTHER 廠PPK/S 型半自動手槍製造之槍枝2 枝（槍枝管制
    編號0000000000、0000000000，含彈匣2 個）、土造子彈2
    顆，均為違禁物，均應依刑法第38條第1 項第1 款規定宣告
    沒收。又經試射之子彈1 顆，因失子彈構造及功能，已非違
    禁物，爰不另為沒收之諭知。
據上論斷，應依刑事訴訟法第299 條第1 項前段，槍砲彈藥刀械
管制條例第8 條第4 項、第12條第4 項，刑法第11條前段、第55
條、第42條第2 項、第38條第1 項第1 款，罰金罰鍰提高標準條
例第2 條，現行法規所定貨幣單位折算新臺幣條例第2 條，判決
如主文。
本案經檢察官黃彥琿到庭執行職務。
中    華    民    國    95    年    6     月    13    日
                  刑事第三庭  審判長法  官  柳章峰
                                    法  官  呂曾達
                                    法  官  林卉聆
以上正本證明與原本無異。
如不服本判決，應於送達後10日內向本院提出上訴狀。
                                    書記官  盧俊良
中    華    民    國    95    年    6     月    13    日
附錄論罪科刑之法條全文：
槍砲彈藥刀械管制條例第8條
未經許可，製造、販賣或運輸鋼筆槍、瓦斯槍、麻醉槍、獵槍、
空氣槍或第4 條第1 項第1 款所定其他可發射金屬或子彈具有殺
傷力之各式槍砲者，處無期徒刑或5 年以上有期徒刑，併科新臺
幣1 千萬元以下罰金。
未經許可，轉讓、出租或出借前項所列槍枝者，處5 年以上有期
徒刑，併科新臺幣1 千萬元以下罰金。
意圖供自己或他人犯罪之用，而犯前二項之罪者，處無期徒刑或
7 年以上有期徒刑，併科新臺幣 1 千萬元以下罰金。
未經許可，持有、寄藏或意圖販賣而陳列第1 項所列槍枝者，處
3 年以上10年以下有期徒刑，併科新臺幣700 萬元以下罰金。
第1 項至第3 項之未遂犯罰之。
槍砲彈藥刀械管制條例第12條
未經許可，製造、販賣或運輸子彈者，處1 年以上7 年以下有期
徒刑，併科新台幣500 萬元以下罰金。
未經許可，轉讓、出租或出借子彈者，處6 月以上5 年以下有期
徒刑，併科新台幣300 萬元以下罰金。
意圖供自己或他人犯罪之用，而犯前二項之罪者，處3 年以上10
年以下有期徒刑，併科新台幣700 萬元以下罰金。
未經許可，持有、寄藏或意圖販賣而陳列子彈者，處5 年以下有
期徒刑，併科新台幣300 萬元以下罰金。
第1 項至第3 項之未遂犯罰之。


司法院資訊處製作；財團法人民間司法改革基金會備份。
